【裁判字號】    98,訴,1451
【裁判日期】    990721
【裁判案由】    妨害公務等
【裁判全文】
臺灣高雄地方法院刑事判決              98年度訴字第1451號
公  訴  人  臺灣高雄地方法院檢察署檢察官
被      告  丁○○
上列被告因妨害公務等案件，經檢察官提起公訴（98年度偵字第
3102號），本院判決如下：
    主  文
丁○○犯傷害罪，累犯，處有期徒刑參月，如易科罰金，以新臺
幣壹仟元折算壹日。又犯恐嚇危害安全罪，累犯，處有期徒刑參
月，如易科罰金，以新臺幣壹仟元折算壹日。又犯恐嚇危害安全
罪，累犯，處有期徒刑參月，如易科罰金，以新臺幣壹仟元折算
壹日。應執行有期徒刑柒月，如易科罰金，以新臺幣壹仟元折算
壹日。
被訴毀損他人物品、妨害公務執行及致令公務員職務上掌管之物
品不堪用部分，均無罪。其餘被訴公然侮辱部分，公訴不受理。
    事  實
一、丁○○前於民國89年間，因偽造文書案件，經本院以91年訴
    字第1075號判決判處有期徒刑6月確定，於91年間復因侵占
    案件，經臺灣高等法院高雄分院以92年度上易字第666號判
    決判處有期徒刑3月確定，又於92年間因偽造文書、違反電
    子遊戲場業管理條例、妨害公務等案件，經本院以91年度訴
    字第1075號、93年簡上字第101號及臺灣高等法院高雄分院
    93年度上易字第460號判決，分別判處有期徒刑6月、5月、5
    月確定，並合併定應執行有期徒刑1年2月，嗣於94年7月27
    日易科罰金執行完畢。詎仍不知悔改而為下列行為：
（一）於98年1 月18日21時40分許，在高雄市○鎮區○○路與三
      多路口之85大樓樓下計程車排班處，與其母施高花忍及庚○○共同搭乘戊○○所駕駛車牌號碼713-XF號計程車欲前
      往高雄市○○路96號，途中丁○○對戊○○表示：「小姐
      你長那麼漂亮，為何要開計程車，不去做會計」，戊○○
      回稱：「你不要這麼說，職業不分貴賤」，丁○○因此心
      生不悅，隨後並要求戊○○停車，戊○○依其請求停車後
      ，丁○○卻表明其為所長，要求戊○○載其前往派出所，
      戊○○駕車行至同市○○路與廣西路口，適見高雄市政府
      警察局前鎮○○○○路派出所（下稱復興路派出所）員警
      在場執行勤務，戊○○立即停車向值勤員警招手示意，員
      警己○○即前去瞭解，丁○○見狀遂心生不滿，竟出於傷
      害人身體之犯意，以手拉扯戊○○頭髮並持拖鞋打戊○○
      臉部，己○○乃共同搭乘戊○○駕駛之上開計程車前往復
      興路派出所，途經一心路與修文街口時，丁○○又承上開
      傷害之接續犯意，先以右手毆打戊○○之右臉頰，復欲再
      揮拳打戊○○時，被己○○、庚○○等人拉住而未打中戊○○，卻不慎碰及車內後照鏡，使後照鏡連同空車顯示器
      掉落損壞（不構成毀損罪），上開接續傷害行為致戊○○
      受有右側臉部挫傷、頭痛之傷害。嗣於同日22時17分許，
      己○○帶同丁○○、戊○○等人進入復興路派出所內，丁○○又基於恐嚇之犯意，以手指著戊○○對其恫稱「我絕
      對不會放過你」等語，以此加害生命、身體之事恐嚇戊○○，致戊○○心生畏懼而危害於安全。
（二）另於98年1 月28日5 時40分許，在高雄市苓雅區○○○路
      93號統一超商內，因詢問店員丙○○是否認識他未獲回應
      ，而心生不滿，竟基於恐嚇之犯意，對丙○○嚇稱「有膽
      出來，看我敢不敢打你」等語，以此加害生命、身體之事
      恐嚇丙○○，致丙○○心生畏懼而危害於安全。
二、案經戊○○、丙○○分別訴由高雄市政府警察局前鎮分局、
    苓雅分局報請臺灣高雄地方法院檢察署檢察官偵查起訴。
    理  由
壹、程序事項：
一、按被告以外之人於審判外之言詞或書面陳述，除法律有規定
    者外，不得作為證據，刑事訴訟法第159 條第1 項定有明文
    。查證人丙○○、陳威瑪於警詢時所為之陳述，均屬被告以
    外之人於審判外之言詞陳述，又員警甲○○、己○○、乙○○出具之職務報告書，則屬被告以外之人於審判外之書面陳
    述，被告均否認其證據能力，經核復不符合刑事訴訟法第
    159 條之2 、第159 條之3 、第159 條之5 等規定，應無證
    據能力。
二、按被告以外之人於偵查中向檢察官所為陳述，除顯有不可信
    之情況者外，得為證據，刑事訴訟法第159 條之1 第2 項定
    有明文。偵查中對被告以外之人（包括證人、鑑定人、告訴
    人、被害人及共同被告等）所為之偵查筆錄，或被告以外之
    人向檢察官所提之書面陳述，性質上均屬傳聞證據。惟現階
    段刑事訴訟法規定檢察官代表國家偵查犯罪、實施公訴，依
    法其有訊問被告、證人及鑑定人之權，證人、鑑定人且須具
    結，而實務運作時，檢察官偵查中向被告以外之人所取得之
    陳述，原則上均能遵守法律規定，不致違法取供，其可信度
    極高。本件證人戊○○、庚○○、丙○○、陳威瑪前於偵查
    中已具結而為證述，被告雖否認其證據能力，然戊○○、庚○○、陳威瑪均於本院審理時到庭就各該偵查中所為之證述
    接受被告詰問，而丙○○則經本院合法傳喚未到庭，揆諸司
    法院大法官會議釋字第582 解釋意旨，對於被告之詰問權已
    有所保障，即已合於法定程序。而上開證人於偵查中既經具
    結願負偽證罪之刑事責任後方為證述，在證據能力方面亦得
    認渠等所為證述之真實性可獲初步之確保。是由上情觀之，
    證人戊○○、庚○○、丙○○、陳威瑪於偵查中向檢察官所
    為之證述，尚難認有「顯不可信」之情況，均有證據能力。
三、按被告以外之人，於審判外之言詞或書面陳述，除法律有規
    定者外，不得作為證據；又被告以外之人（包括證人、鑑定
    人、告訴人、被害人及共同被告等）於檢察事務官、司法警
    察官或司法警察調查中所為之陳述，與審判中不符時，其先
    前之陳述具有較可信之特別情況，且為證明犯罪事實存否所
    必要者，得為證據，刑事訴訟法第159 條第1 項、第159 條
    之2 分別定有明文。本件被告否認證人戊○○、庚○○於警
    詢陳述之證據能力。經核其等警詢之陳述與本院審理時之具
    結證述，略有不同：（一）戊○○關於被告恐嚇之內容，於
    警詢稱「我絕對不會放過你」，於本院審理時稱「你不要讓
    我在外面遇到你，不然我就要讓你好看」；（二）庚○○關
    於被告有無拉扯戊○○頭髮乙節，前後不一。本院審酌證人
    其等於偵訊及本院審理時均未提及警詢所為之陳述受不當外
    力干擾，且其等之警詢陳述分別係案發當日或次日所為，記
    憶最清晰，反觀其等於本院審理中作證時距案發時間均已逾
    1 年，時間較為久遠，記憶難免模糊，足認其等警詢所為之
    陳述，客觀上具有較可信之特別情況，亦為證明犯罪事實存
    否所必要，應可採為本案證據。
四、按刑事訴訟法第159 條之4 第2 款所稱從事業務之人於業務
    上或通常業務過程所須製作之紀錄文書、證明文書，因係於
    通常業務過程不間斷、有規律而準確之記載，且大部分紀錄
    係完成於業務終了前後，無預見日後可能會被提供作為證據
    之偽造動機，其虛偽之可能性小，除非該等紀錄文書或證明
    文書有顯然不可信之情況，否則有承認其為證據之必要。醫
    院診斷證明書係病患就診或就醫，醫師就其診斷治療病患結
    果，所出具之證明書，醫師法第17條規定，醫師如無法令規
    定之理由，不得拒絕診斷書之交付。醫師係從事醫療業務之
    人，病患如純為查明病因並以接受治療為目的，而到醫療院
    所就醫診治，醫師於例行性之診療過程中，對該病患所為醫
    療行為，於業務上出具之診斷書，屬於醫療業務上或通常醫
    療業務過程所製作之證明文書，自該當於上開條款所指之證
    明文書。其依此項規定所製作之驗傷診斷書，應屬刑事訴訟
    法第159 條第1 項「法律有規定」之傳聞證據之例外（最高
    法院95年度臺上字第5026號判決要旨參照），是以卷附戊○○之高雄市立聯合醫院診斷證明書，依前揭說明，應有證據
    能力。
五、末卷附車牌號碼713-XF號計程車內後視鏡及空車顯示器毀損
    照片4 張、復興路派出所手提式攝影機蒐證翻拍畫面10張，
    均係以科學、機械之方式對於當時之情況所為忠實且正確之
    紀錄，性質上並非供述證據，故無傳聞法則之適用，又查無
    不得為證據之狀況，自具有證據能力。
貳、有罪部分：
一、訊據被告坦承前揭傷害戊○○之犯行，惟矢口否認有何恐嚇
    戊○○、丙○○之犯行，辯稱：伊患有情感性精神病，案發
    前均有喝酒，忘記有無向戊○○、丙○○分別恐嚇「我絕對
    不會放過你」、「有膽出來，看我敢不敢打你」云云。經查
    ：
（一）傷害戊○○部分：
      上揭被告傷害戊○○之事實，業據被告於本院審理時坦承
      不諱（見本院98年度訴字第1451號卷2 ，第166 頁），核
      與證人即被害人戊○○、證人即同車乘客庚○○於警詢及
      偵訊之證述情節相符（見高市警前分偵字第09800019 23
      號警卷，下稱警一卷，第5 至6 頁、第9 頁；98年度偵字
      第3102號卷第10頁、第11頁），復有高雄市立聯合醫院98
      年1 月18日出具之診斷證明書1 份在卷可稽（見警一卷，
      第19頁），是被告上開任意性之自白，與事實相符，堪予
      採信。故被告於上揭時、地傷害戊○○，致戊○○受有右
      側臉部挫傷、頭痛傷害之事實，應堪認定。
（二）恐嚇戊○○部分：
   1、證人戊○○於警詢時稱：被告於98年1 月18日22時17分許
      ，進入復興路派出所後，伊有聽到被告大吼大叫，並指著
      伊說：「絕對不會放過你」等語（見警一卷第7 頁、第10
      頁至11頁）；於偵訊時證稱：被告只有說「我絕對不會放
      過你」等語（見98年度偵字第3102號卷，下稱偵一卷，第
      11頁），核與證人即員警己○○於本院審理時證稱：被告
      只有說「我絕對不會放過你的」等語（見本院98年度訴字
      第1451號卷2 ，第161 頁）相符，堪認被告確於98年1 月
      18日22時17分許，在復興路派出所內，以手指著戊○○對
      其恫稱「我絕對不會放過你」等語，已堪認定。
   2、佐以被告進入復興派出所之前，即對戊○○施以傷害之行
      為，已如前述，堪認被告上開恐嚇言語於客觀上顯足使戊○○心生畏懼，致生危害於安全甚明。
   3、公訴意旨認被告另對戊○○稱「瘋女人叫你走你不走」等
      語。然查，證人戊○○於警詢稱：「丁○○有向我恐嚇『
      我絕對不會放過你』，丁○○的媽媽看到我，並拿杯子丟
      我，證人庚○○有搶下杯子而沒有丟到我，並罵我『瘋女
      人，叫你走你不走』等語（見警一卷，7 頁），與證人己○○於本院審理時證稱：「（問：被告有無說「瘋女人叫
      你走你不走，我絕對不會放過你」的話？）瘋女人是被告
      的媽媽說的，我沒有聽到被告說這個話，我只有聽到被告
      說『我絕對不會放過你』」等情（見本院98年度訴字第
      1451號卷2 ，第161 頁），互核相符，足認「瘋女人叫你
      走你不走」並非被告所言，而係被告母親施高花忍所言，
      公訴意旨認被告另對戊○○稱「瘋女人叫你走你不走」等
      語，即有誤會，應予更正。
（三）恐嚇丙○○部分：
   1、被告於98年1 月28日凌晨某時，前往位於高雄市苓雅區○○○路93號之統一超商購物，並與店員丙○○發生爭執乙
      節，為被告供承明確（見98年度偵字第3869號卷，下稱偵
      二卷，16頁），核與證人丙○○於偵訊之證述相符（見偵
      二卷，第10頁），而堪認定。
   2、又證人丙○○於偵訊時具結證稱：「當天（即98年1 月28
      日）5 點50分左右，丁○○帶他女朋友來買煙，丁○○有
      點喝酒，買完後他問我認不認識他，我沒有回應他，他就
      說不給他面子，他說他帶他女朋友來不給他面子，後來他
      就對我大小聲並且罵我『龜兒子』、三字經等很長的髒話
      ，他叫我報警，我報完警後就去櫃臺區補貨，他就衝過來
      推我，說有種叫我出去他要打我，然後我又報警一次，警
      察就來了，警察來了之後，他還在那邊罵我，還叫我出去
      他要打我」等語（見偵二卷第10頁），核與證人即在場目
      擊者陳威瑪於偵訊證述：「當天6 點多左右在三多路上的
      7-11，我要買早餐，我進去時就看到丁○○在店裡，他在
      店內大聲的叫喊，說一些罵人的話，叫店員告他，叫店員
      打電話叫警察，又要跟店員借打火機在店裡點煙，店員沒
      借他，他有罵店員，我有看到他有推店員，然後就發生衝
      突，我就到外面打電話報警」、「（問：丁○○有用手指
      著店員要店員到外面，說要打他？）有，那是警察還沒到
      之前的事情」（見偵二卷，11頁）；於本院審理時證稱：
      「（被告問：你認為98年1 月28日在高雄市苓雅區○○○
      路93號之統一超商，我如何恐嚇丙○○的？）你出言三字
      經，而且貌似要打人」、「（受命法官問：98年1 月28日
      你有無在高雄市苓雅區○○○路93號之統一超商聽到被告
      對店員丙○○說「有膽出來，看我敢不敢打你」的話？）
      我有聽到」等情節大致相符（見本院98年度訴字第1451號
      卷2 ，第158 頁反面至159 頁），堪認被告確於98年1 月
      28 日5時40分許，在高雄市苓雅區○○○路93號統一超商
      內，因詢問店員丙○○是否認識他未獲回應，而心生不滿
      對丙○○恐嚇「有膽出來，看我敢不敢打你」等事實，至
      為顯然。
（四）被告雖以患有情感性精神病，案發前均有喝酒，忘記有無
      對戊○○、丙○○恐嚇云云置辯。惟按刑法上所謂精神耗
      弱，係指行為時之精神，對於外界事務之判斷力，較之普
      通人之平均程度顯然減退者而言。而犯罪行為人精神是否
      耗弱，固屬醫學上精神病科之專門學問，非有專門精神病
      醫學研究之人，予以診察鑑定，不易判斷。但精神耗弱，
      仍屬於行為有責性之判斷範圍，其認定應由法院依職權為
      之，不得視為一種單純之醫學或心理學上概念，進而以此
      概念代替法院之判斷，故雖經醫學專家鑑定行為人之精神
      狀態，提供某種概念，亦不過作為法院判斷之資料而已，
      法院非不得綜合全部調查所得資料以判斷行為人於行為時
      有無精神耗弱之情事，並非必須有待於精神病科之醫學鑑
      定，始得據為裁判之基礎，最高法院85年度台上字第6071
      號判決闡釋明確。查被告患有情感性精神疾病，固有高雄
      醫學大學附設中和紀念醫院95年6 月27日診斷證明書、95
      年6 月16日診斷證明書、國軍高雄總醫院97年4 月18日診
      斷證明書各1 份在卷可憑（見偵一卷，第22至26頁），且
      被告於98年1 月18日、同年月28日事發前均有喝酒乙情，
      亦據證人庚○○於警詢證述、證人丙○○於偵訊時證述屬
      實（見警一卷，9 頁；偵二卷，10頁），惟被告於98年1
      月19日即事實欄一（一）案發隔日製作警詢筆錄時，對於
      搭乘戊○○所駕駛之計程車地點、車上有哪些人、每個人
      所乘坐之位置、其與戊○○發生爭執的過程等各節，均能
      清楚陳述，但就其不利部分均一概否認，而於98年1 月28
      日即事實欄一（二）案發當天製作警詢筆錄時，猶知行使
      緘默權，此有警詢筆錄在卷可稽，足見被告於案發當時對
      自己權益之維護，較之普通人並無顯然減退之情形存在，
      參以被告於本院審理時應答如流，條理清晰，且能詳細陳
      述其與戊○○、丙○○發生爭執之經過，並對於證人之詰
      問均能切重問題、過程流暢無礙，有本院準備程序及審判
      筆錄可查，顯見被告為前開犯罪行為時意識顯然清醒、精
      神狀況並無異常，而無因精神障礙或其他心智缺陷，致不
      能辨識其行為違法或欠缺依其辨識而行為之能力，或致其
      辨識行為違法或依其辨識而行為之能力顯著減低之情事，
      至為明確，被告請求鑑定於行為時之精神狀況，核無必要
      ，其首揭所辯，要無足採。
（五）綜上所述，本案事證明確，被告前揭犯行，洵堪認定，應
      予依法論科。被告另聲請傳喚丙○○、施高花忍、黃謝吉
      子、前鎮分局林督察、施明發、施美珠、李春美、簡玉玲
      、吳震、陳志皇、黃俊佩、劉美蘭、陳全利、李俊毅等人
      到庭作證，然本院認事證已臻明確，無再調查之必要，併
      此敘明。
二、新舊法比較：
    被告行為後，刑法第41條第8 項關於宣告刑均得易科罰金而
    定應執行之刑逾6 個月者，能否易科罰金之規定，亦有修正
    。於98年12月30日修正前之刑法第41條第8 項原規定「第一
    項至第三項規定於數罪併罰，其應執行之刑未逾六個月者，
    亦適用之。」則如定應執行刑逾6 個月即不得易科罰金，嗣
    98 年12 月30日修正施行之刑法第41條第8 項規定：「第一
    項至第四項及第七項之規定，於數罪併罰之數罪均得易科罰
    金或易服社會勞動，其應執行之刑逾六月者，亦適用之。」
    是定應執行刑逾6 個月時仍得易科罰金，比較新舊法，此部
    分則以新修正之刑法第41條第8 項對被告較為有利，依前開
    說明，自應適用修正後刑法第41條第8 項規定。
三、論罪科刑：
    核被告丁○○所為，係犯刑法第277 條第1 項之傷害罪、同
    法第305 條之恐嚇危害安全罪。被告在上開計程車內，先後
    數次傷害戊○○之行為，係於密切接近之時間及同一地點實
    施，且所侵害之法益相同，各行為間之獨立性極為薄弱，依
    一般社會健全觀念，難以強行分開，在刑法評價上，應屬接
    續犯而論以一罪。其所犯上開傷害罪及2 次恐嚇危害安全罪
    ，犯意各別，行為互殊，應予分論併罰。被告有上開事實欄
    所載之前科及執行紀錄，有臺灣高等法院被告前案紀錄表附
    卷可稽，其受有期徒刑之執行完畢後，5 年以內故意再犯本
    件有期徒刑以上之上開三罪，均為累犯，應依刑法第47條第
    1 項規定，各加重其刑。爰審酌被告僅因細故，即率爾傷害
    戊○○，並以言詞恐嚇戊○○及丙○○，使被害人精神受有
    莫大之恐懼，所為實值非難，惟念其患有情感性精神疾病，
    情緒控制能力不佳，並斟酌被害人戊○○所受之傷勢及被告
    犯罪之動機、目的、手段及生活情況等一切情狀，分別量處
    如主文所示之刑及諭知易科罰金之折算標準，併定其應執行
    之刑及諭知其易科罰金之折算標準，以示懲儆。
參、無罪部分：
一、公訴意旨另以：被告於98年1 月18日晚上除傷害及恐嚇戊○○外，（一）另基於毀損之犯意，於搭乘戊○○所駕駛上開
    車牌號碼713-XF號計程車期間，將後視鏡及空車顯示器扯離
    原裝置之範圍，致令不堪使用。（二）嗣於同日22時17分許
    ，員警己○○帶同被告、戊○○等人進入復興路派出所內，
    被告又基於妨害公務之犯意，對在場執行公務之員警己○○
    以：我是法律事務所所長，專門在欺負警察的；恁爸專門教
    訓警察的、要教訓副主管等語，施強暴脅迫於執行公務之公
    務員。（三）員警甲○○見狀隨持其公務上所執掌之錄影機
    1 台進行蒐證，被告復基於毀損公物之犯意，將甲○○手持
    之上開攝影機打落地面而致令不堪使用。因認被告上開（一
    ）所為，涉犯刑法第354 條之毀損他人物品罪嫌；上開（二
    ）所為，涉犯刑法第135 條第1 項之妨害公務執行罪嫌；上
    開（三）所為，涉犯刑法第138 條之致令公務員職務上掌管
    之物品不堪用罪嫌等語。
二、按犯罪事實應依證據認定之，無證據不得認定犯罪事實。又
    不能證明被告犯罪者，應諭知無罪之判決，刑事訴訟法第15
    4 條第2 項、第301 條第1 項分別定有明文。次按事實之認
    定，應憑證據，如未能發現相當證據，或證據不足以證明，
    自不能以推測或擬制之方法，為裁判基礎（最高法院40年臺
    上字第86號判例意旨參照）。又按認定犯罪事實，所憑之證
    據，雖不以直接證據為限，間接證據亦包括在內，然無論直
    接或間接證據，其為訴訟上之證明，須於通常一般之人均不
    致於有所懷疑，而得確信其為真實之程度者，始得據之為有
    罪之認定，倘其證明尚未達到此一程度，而有合理性懷疑之
    存在時，即無從為有罪之認定（最高法院76年臺上字第4986
    號判例意旨可資參照）。
三、被訴毀損他人物品部分：
（一）公訴人認被告涉犯上開毀損他人物品犯行，無非以證人戊○○、庚○○於警詢及偵查之證述，及上開計程車內後視
      鏡及空車顯示器毀損照片4 張，為主要之依據。然訊據被
      告堅決否認有何上開毀損犯行，辯稱：伊係不小心弄到戊○○計程車的後視鏡及空車顯示器等語。
（二）經查，戊○○上開計程車內之後視鏡與空車顯示器原連在
      一起乙節，業據證人戊○○於本院審理時證述：「後照鏡
      與空車顯示器連在一起」等語明確（見本院98年度訴字第
      1451號卷2 ，第90頁）。又證人戊○○於偵訊時證稱：「
      他（即被告）揍過來時，就把我的後照鏡給打壞了」（見
      偵一卷，10頁）；於本院審理時稱：「我們行駛到一心路
      與修文街，被告又打過來，連我的後照鏡都打壞了」、「
      被告是打到後照鏡，因為後照鏡與空車顯示器是連在一起
      的，所以連同空車顯示器都一起掉下來壞掉」、「我的後
      照鏡與空車顯示器是在一心路的時候，被告第一拳打到我
      的臉，被告打第二拳的時候，車上員警、庚○○捉住，沒
      有打到我，而手揮到後照鏡」等語（見本院98年度訴字第
      1451號卷2 ，第89頁反面至90頁），核與證人即同車乘客
      庚○○於本院審理時結證：「我有看到被告打壞戊○○車
      上的後照鏡，他打戊○○的時候，後照鏡就掉下來」、「
      被告應該是要打戊○○而沒有打到，所以才把後照鏡打下
      來」等語（見本院98年度訴字第1451號卷2 ，第92頁反面
      、第93頁反面）；證人即隨車員警己○○於本院審理時證
      稱：「進入計程車後，到了一心路與修文街口時，被告突
      然對戊○○揮了一拳，揮打過程也有打到照後鏡」、「被
      告是坐在副駕駛座，被告要打戊○○的時候，因為動作比
      較大，所以有碰到後照鏡，後照鏡有掉下來」、「被告沒
      有拉扯後照鏡」等情節相符（見本院98年度訴字第1451號
      卷2 ，第160 至160 頁反面），足見上開計程車內之後視
      鏡與空車顯示器，係被告欲揮拳打戊○○時，被己○○、
      庚○○等人拉住而未打中戊○○，被告的手卻不慎碰及車
      內後照鏡，使後照鏡連同空車顯示器掉落，而非被告故意
      將其打落或扯下。又過失行為之處罰，以法律有明文者規
      定為限，因刑法第354 條之毀損罪未處罰過失毀損行為，
      是以被告上開行為，即無從以毀損罪相繩。
四、被訴妨害公務執行部分：
（一）公訴人認被告涉有上開妨害公務執行犯行，無非以員警吳
      橋昇、己○○及乙○○出具之職務報告書，為其主要論據
      。然訊據被告堅決否認有何上開妨害公務執行犯行，辯稱
      ：伊未向員警己○○稱：我是法律事務所所長，專門在欺
      負警察的；恁爸專門教訓警察的、要教訓副主管等語。
（二）經查：
   1、公訴人上開所憑之員警吳橋昇、己○○及乙○○出具之職
      務報告書，均無證據能力，已如前述。
   2、又員警己○○於98年1 月18日22時17分許，帶被告、戊○○等人進入復興路派出所時，被告對執行公務之員警己○○表示，他是念法律的，專門修理警察等事實，固據證人
      己○○於本院審理時到庭證述明確（見本院98年度訴字第
      1451號卷2 ，第160 頁）。惟按刑法第135 條第1 項之妨
      害公務罪，以行為人對於公務員依法執行職務時，施以強
      暴、脅迫，即屬當之；所稱「強暴」，係指一切有形力即
      物理力之行使而言，不問其係對人或對物為之均包括在內
      ；所稱「脅迫」，則指以侵害生命、身體、自由、名譽、
      財物之不法為目的之意思，通知對方足使其生恐怖之心之
      一切行為而言（最高法院82年度台上字第608 號判決意旨
      可資參照）。本件被告向己○○稱其念法律，專門修理警
      察等詞，依其前後文義觀之，應係向員警己○○炫耀其懂
      法律，專門用「法律」修理警察之意。然員警只要不違法
      ，均難想見有何遭被告用法律修理之可能，反之若員警違
      法，本應受法律制裁或處罰，被告以法律修理，亦無不法
      可言，故被告上揭表示，雖狂妄自大、目中無人，但對於
      執法之員警己○○而言，難認屬不法之惡害通知，自無從
      以刑法第135 條第1 項之妨害公務執行罪相繩。
五、被訴致令公務員職務上掌管之物品不堪用部分：
（一）公訴人認被告涉有上開致令公務員職務上掌管之物品不堪
      用犯行，無非以員警吳橋昇、己○○及乙○○出具之職務
      報告書，及復興路派出所手提式攝影機蒐證翻拍畫面10張
      ，為其主要論據。然訊據被告堅決否認有何上開致令公務
      員職務上掌管之物品不堪用犯行，辯稱：派出所的攝影機
      不是伊弄壞的，是警員故意丟到地上的等語。
（二）經查：
   1、公訴人上開所憑之員警吳橋昇、己○○及乙○○出具之職
      務報告書，均無證據能力，已如前述。
   2、公訴意旨另以復興路派出所手提式攝影機蒐證翻拍畫面10
      張（見偵二卷第18至23頁），證明「員警甲○○持錄影機
      蒐證時為被告所攔阻，並出手將攝影機打落掉落地面，鏡
      頭攝錄角度角度成由下往上，所攝畫面由原本之清晰變為
      模糊無法辨識，顯然已喪失其功能致不堪使用」等被告毀
      損復興派出所攝影機之事實。然觀諸上開翻拍畫面，僅顯
      示拍攝畫面有些清晰，有些模糊，至於畫面究竟是由清晰
      變模糊，或由模糊變清晰，以及攝影機有無掉落地上，何
      人拍打攝影機等各節，均未能顯示。況攝影畫面變模糊，
      可能是攝影時震動或晃動所致，為公眾所知，自難僅憑上
      開翻拍畫面10張，遽認被告有拍落攝影機之行為，及該攝
      影機已達損壞或致令不堪用之程度。
   3、另員警甲○○雖於99年4 月14日本院審理時證稱：當天是
      警員洪福坤拿這台攝影機在蒐證，伊有看到被告將攝影機
      推倒在地上，這台攝影機從外觀看來沒有損壞，但將電池
      充飽後仍無法開機，到目前為止未送修，該台攝影機被被
      告推拍在地上之後，我們還有拿這台被推拍的攝影機來攝
      影，當時畫面沒有模糊等語（見本院98年度訴字第1451號
      卷2 ，第7 頁反面、第9 頁反面），並當庭提出其所稱遭
      被告拍落地面之攝影機為證，而本院勘驗甲○○所提出之
      攝影機，發現該攝影機確有充飽電後仍無法開機之情形，
      此有本院99年4 月14日審判筆錄可參（見本院98年度訴字
      第1451號卷2 ，第9 頁）。然證人甲○○所稱被告拍落之
      攝影機，其損壞情形僅無法開機但畫面並沒有模糊，與公
      訴意旨所指遭被告拍落地面之攝影機呈現「攝影畫面模糊
      」之情形，大相逕庭，所指是否為同一台攝影機，業有可
      疑。且證人甲○○稱遭被告拍落之攝影機，係於99年4 月
      14日本院審理時才提出本院勘驗，無從確認該攝影機與98
      年1 月18日員警蒐證之攝影機是否係同一台，故證人甲○○之證述，存有上揭疑義，尚難遽信。再者，證人庚○○
      、戊○○、己○○即98年1 月18日晚上同在復興派出所之
      人，均稱未看到被告打落員警蒐證之攝影機（見偵一卷，
      第11頁、第12頁；本院98年度訴字第1451號卷2 ，第91
      頁反面、第93頁反面、第160 頁反面）。從而，被告於98
      年1 月18日晚上有無拍打員警蒐證之攝影機，已有可疑，
      縱使有拍打該攝影機是否已達致令不堪用之程度，亦有未
      明。
六、綜上所述，檢察官所舉被告上開犯行之證據，本院認均尚未
    達於通常一般之人均不致有所懷疑，而得確信其為真實之程
    度，此外，復查無其他積極證據，足資證明被告有公訴人所
    指之上開犯行，核諸前揭說明，此部分自應為被告無罪之諭
    知。
肆、公訴不受理部分：
一、公訴意旨另以：被告於98年1月28日5時40分許，在高雄市苓
    雅區○○○路93號統一超商內，除恐嚇店員丙○○外，另基
    於妨害名譽之犯意，以「你娘雞巴」、「幹你娘」、「龜兒
    子」等粗鄙言詞辱罵丙○○，足以貶損丙○○之名譽、人格
    及社會評價。因認被告此部分所為，涉犯刑法第309 條第1
    項之公然侮辱罪嫌等語。
二、按告訴乃論之罪，告訴人於第一審辯論終結前，得撤回其告
    訴；又告訴經撤回者，法院應諭知不受理之判決，刑事訴訟
    法第238 條第1 項、第303 條第3 款分別定有明文。
三、被告上開涉犯刑法第309 條第1 項之公然侮辱罪部分，依同
    法第314 條之規定，須告訴乃論。茲被告就該公然侮辱罪部
    分，業與告訴人丙○○達成和解，並經告訴人丙○○撤回告
    訴，有和解書1 紙在卷可憑（見本院98年度訴字第1451號卷
    1 ，第52頁），揆諸前開說明，自應為不受理之判決。
據上論斷，應依刑事訴訟法第299 條第1 項前段、第301 條第1
項、第303 條第3 款，刑法第2 條第1 項但書、第277 條第1 項
、第305 條、第47條第1 項、第41條第1 項前段、第8 項、第51
條第5 款，刑法施行法第1 條之1 ，判決如主文。
本案經檢察官鄧藤墩到庭執行職務。
中    華    民    國    99    年    7     月    21    日
                  刑事第七庭  審判長法  官  陳  箐
                                    法  官  簡佩珺
                                    法  官  洪培睿
以上正本證明與原本無異。
如不服本判決應於收受送達後10日內向本院提出上訴書狀，並應
敘述具體理由；如未敘述上訴理由者，應於上訴期間屆滿後20日
內向本院補提理由書（均須按他造當事人之人數附繕本）「切勿
逕送上級法院」。
中    華    民    國    99    年    7     月    21    日
                                    書記官  秦富潔
附錄本案論罪科刑法條：
刑法第277條第1項
傷害人之身體或健康者，處 3 年以下有期徒刑、拘役或 1 千元
以下罰金。
刑法第305條
以加害生命、身體、自由、名譽、財產之事，恐嚇他人致生危害
於安全者，處 2 年以下有期徒刑、拘役或 3 百元以下罰金。

司法院資訊處製作；財團法人民間司法改革基金會備份。
